臺灣桃園地方法院民事判決　　　　　　　96年度家訴字第78號
原　　　告　甲○○
訴訟代理人　邱正明律師
被　　　告　乙○○
上列當事人間請求撤銷婚姻事件，於中華民國96年11月30日言詞
辯論終結，本院判決如下：
    主  文
原告之訴駁回。
訴訟費用由原告負擔。
    事  實
甲、原告方面：
    一、聲明：求為判決：
              (一)、原告與被告之婚姻應予以撤銷。
              (二)、訴訟費用由被告負擔。
    二、陳述：
        原告陳述略以：兩造在婚前即已發生性關係，被告遂向
        原告及原告母親古洪錦雲佯稱其已懷有原告之小孩，且
        為雙胞胎，而原告之前妻宋沂芳所懷的孩子並非原告的
        ，希望原告與宋沂芳離婚以便迎娶被告，否則將找其兄
        長叫台北黑道將宋沂芳剁掉，丟到基隆海中，讓其他人
        找不到屍塊，致原告心生畏懼，不得不與被告結婚。又
        被告並對原告聲稱其中了樂透貳獎獎金新台幣（下同）
        300 萬元，在平鎮買了一間店，倘若原告娶被告，就要
        把該店過戶給原告，每月另將給予原告20萬元，並稱其
        哥哥在上海、高雄開公司，倘若二人結婚，被告會要求
        其哥哥介紹每個月月薪10萬元以上之工作予原告。因當
        時原告在幫原告哥哥還債，因此需要錢來解決債務，聽
        到被告這麼說，遂誤信被告真能為原告解決負債問題，
        隨而與被告結婚。豈料，結婚後原告始發現被告聲稱已
        懷孕與中樂透等事實，均係欺騙原告的，原告於民國96
        年2 月底發現被告仍月事來潮，根本未懷孕，更於同年
        3 月間始知悉被告所稱中樂透貳獎乙節亦非事實，事實
        上，被告不僅沒有工作，還積欠債務迄待原告為其清償
        。綜上各情，原告如於婚前能得知此事實之真相，則絕
        對不會與被告結婚，是兩造於民國96年2 月16日公證結
        婚實係在被告之脅迫、詐欺下所為。為此，依民法第99
        7 條規定訴請撤銷婚姻。
    三、證據：提出戶籍謄本、結婚證書影本、網路祈願文等為
        證，並聲請訊問證人古洪錦雲。
乙、被告方面：
    一、聲明：求為判決：
              (一)、原告之訴駁回。
              (二)、訴訟費用由原告負擔。
    二、陳述：
        被告陳述略以：原告之主張並不實在，被告確實曾於民
        國95年間懷孕，但因為原告脅迫被告不能去醫院檢查，
        導致被告完全沒有就醫紀錄，絕對非為原告所稱於民國
        96年2 月6 日發生第一次性關係，而於同年月16日以懷
        孕向原告騙婚，試問被告如何在懷孕10天即可知道自己
        懷有雙胞胎。原告更誣指被告在許願網站所發表的許願
        文，實則係原告冒用被告的帳號及密碼，在其上許願栽
        贓被告。此外，華航修護長與被告互不認識，全係原告
        謊稱修護長是被告的親叔叔。又原告指稱被告中獎將給
        付其每月20萬元乙事，事實上被告並沒有告訴過原告有
        中獎可以幫其償債，也沒有說過要給原告任何利益，且
        被告亦沒有哥哥，如何威脅原告？原告表示被告有三間
        店面，倘其娶被告即願意將店面過戶給原告，並表示原
        告以為被告能幫其解決負債才願意娶被告，果真如此，
        原告何以會相信一個沒工作且又瘸腳的被告所說的話，
        故原告所言均非事實，原告與被告於民國93年間開始交
        往時，即已知被告有負債等語。
    三、證據：提出簡訊譯文、傳票影本、調查筆錄影本、照片
        、通話明細影本、不動產買賣契約書影本、診斷證明書
        影本、戶籍謄本、聯合報網路新聞影本、結婚公證書影
        本、合作金庫銀行客戶借款及保證明細卡影本、信封影
        本、財產及所得資料影本、入場證影本、元大證券客戶
        交易明細表、調查筆錄影本等為證。
    理  由
一、按因被詐欺或脅迫而結婚者，被詐欺之一方固得依民法第99
    7 條規定，於發現詐欺或脅迫終止後之六個月內，向法院請
    求撤銷該婚姻。惟此之所謂因詐欺而結婚者，係指凡結婚當
    事人一方，為達與他方結婚之目的，隱瞞其身體、健康或品
    德上之缺陷，或身份地位上某種條件之不備，以詐術使他方
    誤信自己無此缺陷或有此條件而與之結婚者，始足當之（最
    高法院75年度台上字第2176號判決意旨參照）。否則，縱使
    一方有隱瞞缺陷或訛稱其有某種條件，而他方在一般客觀之
    情形下，不致因而發生誤信者，仍不得主張撤銷該婚姻。
二、原告之前揭主張為被告所極力否認，雖據原告提出戶籍謄本
    、結婚證書等為證，並據證人即原告母親古洪錦雲到庭證述
    在卷【按稱「被告於兩造結婚之前，謊稱已經懷有原告雙胞
    胎的子女，且說結婚剛開始要給原告300 萬元，且被告的哥
    哥在台北開貿易公司，如果結婚之後，原告可以在他哥哥公
    司任職，一個月薪水10萬元，並每個月要給原告20萬元的利
    益。如果原告不跟被告結婚，被告就要將小孩子拿掉」（參
    見本院民國96年8 月31日言詞辯論筆錄）】，惟上揭書證僅
    能證明原告之婚姻狀況，亦不能證明原告主張係受脅迫、詐
    欺而結婚之待證事實為真正。至證人古洪錦雲的證述，與原
    告所陳完全相符，姑不論其真實性及證據能力、證明力如何
    ？然依其所述，被告既陳「如果原告不跟被告結婚，被告就
    要將小孩子拿掉」等語，當時被告是原告婚外情的對象，原
    告本稱被告係以懷有原告的雙胞胎而逼原告與之結婚，今被
    告竟說不與之結婚就要拿掉小孩，似正合原告之意，何脅迫
    之有？此外：
    (一)、以目前的醫學科技，要了解一個女子所懷的胎兒是該女
        子自何人受胎，只要驗個ＤＮＡ就可知道答案，如果要
        知道是否有懷孕，更是輕而易舉的事情。
    (二)、一個人到底有多少不動產、汽車、所得、投資等，只要
        知道門牌號碼，即可在地政機關查詢到建物登記資料，
        如由其本人至國稅機關付費查詢，亦可列印取得詳細的
        明細清單。
    (三)、朋友的親人經營為何種營業？其所需人才之條件？除非
        國內外知名的企業為眾所皆知外，其餘之中小型企業，
        對方既然如此吹噓，自當於交往過程中，想辦法偕同為
        禮貌性的拜訪，即可了解真相。
    (四)、有無中電腦樂透彩，雖因主辦銀行基於保密之規定而無
        從查詢，然依一般情形，大都會影印一份留存，要取信
        於人，要非完全無法求證。
    綜上所述，被告孕事、財力之查詢並非難事，而被告是否真
    懷有原告的小孩而得以之脅迫原告與之結婚？被告是否具有
    家財優渥足以幫助原告那麼多忙？原告是個結了婚的男人，
    豈會不加求證即輕易的相信為婚外情對象的被告確懷有其孩
    子？如果真的那麼渴望因結婚而能減少奮鬥多少年，何又不
    稍加查詢以明究竟以免徒勞無功？況依原告所陳，其待解決
    者，並非自身的債務，而係其胞兄之債務，衡情當無急迫到
    須賣掉自己一生的婚姻幸福，讓其在不加些許的查證下，即
    非相信被告的話而須那麼輕率的作決定不可？凡此，在客觀
    情形之下，顯非一般人正常的反應行為，自難逕依原告個人
    及其母之陳述而遽認其係受脅迫或受詐欺而為結婚。從而，
    原告既然缺乏證據以證明其確因被告之脅迫及詐欺始與之結
    婚，則其據此之請求自屬無理由，應不予准許。
三、至兩造其餘之攻擊與防禦方法，或與待證事實無涉，或因本
    件事證已明，本院認無再逐為審酌之必要，併此敘明。
四、據上論結：本件原告之訴為無理由，依民事訴訟法第78條，
    判決如主文。
中　　華　　民　　國　　96　　年　　12　　月　　31　　日
                        家事法庭法  官　鄭新後
以上正本證明與原本無異。
如對本判決不服，須於判決送達後20日之不變期間內，向本院提
出上訴狀。
中　　華　　民　　國　　96　　年　　12　　月　　31　　日
                                書記官  吳宏明
